臺灣臺北地方法院刑事判決              100年度訴字第854號
公  訴  人  臺灣臺北地方法院檢察署檢察官
被      告  李巧蘭
上列被告因偽造文書等案件，經檢察官提起公訴（100年度偵緝
字第915 號），嗣被告於準備程序進行中就被訴事實為有罪之陳
述，由本院裁定以簡式審判程序審理，判決如下：本院判決如下
：
    主  文
李巧蘭連續行使偽造私文書，足以生損害於他人，累犯，處有期
徒刑壹年，減為有期徒刑陸月，如易科罰金，以銀元佰元即新
臺幣玖佰元折算壹日，如附表貳應沒收之物欄所示署押拾伍枚均
沒收。
    事  實
一、李巧蘭前因偽造文書案件，經臺灣新竹地方法院以90年度訴
    字第428號判決判處有期徒刑6月確定；又因竊盜案件，經同
    院以92年度訴字第363號判決判處有期徒刑8月確定；2 案接
    續執行後，於民國93年8 月12日縮短刑期假釋出監，假釋期
    間並付保護管束，於93年9 月19日保護管束期間屆滿，假釋
    未經撤銷，以已執行完畢論。詎不知悔改，竟因缺錢花用，
    竟基於意圖為自己不法之所有，竊盜他人之動產、行使偽造
    私文書及意圖為自己不法之所有，詐欺取財之概括犯意，先
    於93年10月至11月間，趁其當時之男友黃英瑞疏於注意之際
    ，在黃英瑞住處房間內，多次竊取黃英瑞所有置放於皮包內
    之如附表1所示之信用卡得手，再於如附表2所示之時、地，
    先後持附表1 所示之信用卡，佯稱其係有權使用該信用卡之
    黃英瑞本人，並在簽帳單商店存根聯持卡人簽名欄上偽造「
    阿瑞」署押18枚（信用卡簽帳單為1式2份，屬感熱紙式簽帳
    單，計有商店存根與持卡人存根2 聯，僅商店存根聯有簽名
    ，且不具自動複寫功能），並交予上開商店之服務人員，用
    以表示係黃英瑞確認交易標的與金額及向發卡銀行之特約商
    店消費之意，且作為該特約商店經由收單銀行向發卡銀行請
    款之用，並將偽造完成消費簽帳單中之商店存根聯交付如附
    表2 所示之特約商店之店員，而行使上開偽造私文書，致使
    如附表2 所示特約商店之人員誤認係黃英瑞本人消費而陷於
    錯誤，而交付財物與李巧蘭，足以生損害於黃英瑞、附表1
    所示之發卡銀行及附表2 所示之特約商店。嗣黃英瑞收受信
    用卡帳單後察覺有異，報警處理，始查悉上情。
二、案經黃英瑞訴由臺北市政府警察局大安分局報請臺灣臺北地
    方法院檢察署檢察官偵查起訴。
    理  由
一、本件被告李巧蘭所犯係死刑、無期徒刑或最輕本刑為3 年以
    上有期徒刑或高等法院管轄第一審案件以外之罪，其於準備
    程序期日就被訴事實為有罪之陳述，經受命法官告知被告簡
    式審判程序之旨，並聽取公訴人及被告之意見後，本院依刑
    事訴訟法第273條之1第1 項規定裁定以簡式審判程序加以審
    理，是依刑事訴訟法第273條之2規定，本件之證據調查，不
    受同法第159條第1 項、第161條之1、第161條之3、第163條
    之1及第164條至第170條規定之限制，合先敘明。
二、前揭事實業據被告於迭於偵查及本院準備程序及審理中均坦
    承不諱【見100年度偵緝字第41 號卷（下稱偵緝卷）第32至
    35頁、本院卷第26頁反面、28頁反面】，核與證人即告訴人
    黃英瑞於警詢及偵查證述大致相符【見99年度偵字第9793號
    卷（下稱偵卷）第5至7、39頁、偵緝卷第33至35頁】，復有
    切結書1紙、刷卡交易明細4紙、渣打銀行結案聲明書1 紙及
    檢附之簽帳單影本6 紙、第一商業銀行總行99年5月5日一總
    個卡易字第15050號書函及檢附之簽帳單影本5紙、聯邦商業
    銀行99年5月12日（99）聯銀信卡字第2638 號函文及檢附之
    簽帳單影本4紙、渣打銀行100年6月22日渣打商銀SCBCL字第
    1001009503 號函文1紙在卷可稽（見偵卷第11至20、41至51
    頁、100年度偵緝字第915號卷第16頁）。從而，足認被告上
    揭任意性自白與事實相符，應可採信。本案事證明確，被告
    犯行足堪認定，應予依法論科。
三、論罪科刑：
  (一)被告行為後，94年1月7日修正通過、同年2月2日公布之刑法
    修正條文，已於95年7月1日施行。按行為後法律有變更者，
    適用行為時之法律，但行為後之法律有利於行為人者，適用
    最有利於行為人之法律，修正後刑法第2條第1項定有明文。
    此條規定乃與刑法第1 條罪刑法定主義契合，而貫徹法律禁
    止溯及既往原則，係規範行為後法律變更所生新舊法律比較
    適用之準據法，是刑法第2條本身雖經修正，但刑法第2條既
    屬適用法律之準據法，本身尚無比較新舊法之問題，應一律
    適用裁判時之現行刑法第2條規定以決定適用之刑罰法律。
    又本次刑法修正之比較新舊法，應就罪刑有關之共犯、未遂
    犯、想像競合犯、牽連犯、連續犯、結合犯，以及累犯加重
    、自首減輕暨其他法定加減原因（如身分加減）與加減例等
    一切情形，綜其全部罪刑之結果而為比較（最高法院95年度
    第8 次刑庭會議決議參照）。茲就本件適用刑法法條新舊法
    比較之情形分論如下：
  1.關於罰金刑，在刑法修正前，刑法分則編各罪所定罰金刑之
    貨幣單位原為銀元，其最高罰金數額，從各該法條規定，而
    最低罰金數額，則依修正前刑法第33條第5款之規定為1元以
    上（貨幣單位為銀元），且若定有罰金刑之論罪法條係於72
    年6 月25日前所制定，而該法條日後均未修正者，得依罰金
    罰鍰提高標準條例第1條前段規定，就其原定數額提高為2倍
    至10倍，其後修正者則不提高倍數，並依現行法規所定貨幣
    單位折算新臺幣條例第2條規定，以銀元1元折算為新臺幣3
    元；於刑法修正後，因刑法第33條第5 款修正為：「罰金：
    新臺幣1,000 元以上，以百元計算之。」，使得刑法之罰金
    貨幣單位已由銀元改為新臺幣，則刑法分則編各罪所定罰金
    刑之貨幣單位，自應配合修正為新臺幣，又為使刑法分則編
    各罪所定罰金之最高數額與刑法修正前趨於一致，乃增訂刑
    法施行法第1條之1：「中華民國94年1月7日刑法修正施行後
    ，刑法分則編所定罰金之貨幣單位為新臺幣。94年1月7日刑
    法修正時，刑法分則編未修正之條文定有罰金者，自94年1
    月7日刑法修正施行後，就其所定數額提高為30倍。但72年6
    月26日至94年1月7日新增或修正之條文，就其所定數額提高
    為3倍。」，從而，刑法第320條第1項、第339條第1 項所定
    罰金刑之最高數額，於刑法修正前、後並無不同，惟修正後
    刑法第33條第5 款所定罰金刑最低數額，較之修正前提高，
    自以修正前刑法第33條第5款規定有利於被告。
  2.刑法第56條連續犯之規定業經本次修正刪除，於新法修正施
    行後，被告之數犯罪行為，即須分論併罰。此刪除雖非犯罪
    構成要件之變更，但顯已影響行為人刑罰之法律效果，自屬
    法律有變更，依新法第2條第1項規定，比較新、舊法結果，
    以適用舊法較有利於被告。
  3.修正前刑法第55條後段規定：「犯一罪而其方法或結果之行
    為犯他罪名者，從一重處斷」，於本次修正後，業已將此規
    定刪除。按牽連犯之犯罪行為及法益之侵害均係複數，修正
    前刑法所定牽連犯之數行為，於本案之情形依修正後之規定
    亦須分論併罰，故以修正前刑法第55條後段之規定，對於被
    告較為有利。
  4.綜合上述各條文修正前、後之比較，揆諸前揭最高法院決議
    所揭示之罪刑綜合比較原則，依刑法第2條第1項前段之規定
    ，應整體適用行為時即修正前之規定。至於被告無論依修正
    前刑法第47條或修正後第47條第1 項之規定均構成累犯，故
    ，無庸為新、舊法之比較，附此敘明（最高法院97年度第2
    次刑庭會議決議參照）。
  (二)按持用以非法方式取得之信用卡刷卡消費，使特約商店陷於
    錯誤，誤以為行為人係經發卡銀行合法授權使用該信用卡之
    持卡人，進而交付一定之財物或提供一定之服務或利益予行
    為人，此一過程即與詐欺取財罪或詐欺得利罪之構成要件相
    符；且其施用詐術行騙之對象係特約商店之服務人員，並非
    發卡銀行，特約商店交付財物或提供服務、利益之行為本身
    ，已對特約商店造成損害，特約商店即為被害人，縱使特約
    商店可依其與發卡銀行間之契約自發卡銀行請求支付帳款亦
    然，是刷卡者所詐得者仍應係自特約商店取得之財物、服務
    或利益，並非發卡銀行預墊貨款或費用之利益。又信用卡「
    簽帳單」係持卡人所簽署，用以證明所消費之金額，並同意
    依照信用卡使用規定，一經使用或訂購物品，均應按所示之
    全部金額，付款予發卡銀行之文書，亦屬於持卡人所製作之
    私文書。是核被告所為，係犯刑法第320條第1項之竊盜罪、
    第216條、第210條之行使偽造私文書罪及第339條第1項之詐
    欺取財罪。被告在信用卡簽帳單商店存根聯上持卡人簽名欄
    內偽造簽名「阿瑞」（告訴人簽署在信用卡背面之署名）署
    押之行為，係偽造私文書之部分行為，而其偽造後持以行使
    ，其偽造之低度行為已為行使之高度行為所吸收，均不另論
    罪。
  (三)被告多次竊盜、行使偽造私文書，及詐欺取財等犯行，各時
    間緊接，方法相同，觸犯構成要件相同之罪名，顯係基於概
    括犯意反覆為之，應依修正前刑法第56條之規定，各論以一
    罪，並均加重其刑。
  (四)被告所犯上開竊盜罪、行使偽造私文書罪、詐欺取財罪間，
    有方法結果之牽連關係，應依修正前刑法第55條規定從一重
    以行使偽造私文書罪處斷。
  (五)又被告前有如事實一所載之論罪科刑及執行完畢之紀錄，有
    上開被告前案紀錄表1 份在卷可按，其受有期徒刑執行完畢
    ，於5 年以內故意再犯本案最重本刑為有期徒刑以上之罪，
    為累犯，應依刑法第47條第1項規定，遞加重其刑。
  (六)爰審酌被告前已有偽造文書之前科，竟不知悛毀，再犯相同
    之罪行，顯見法治觀念薄弱；且正值青壯，不思以正當方法
    獲取財物，僅因缺錢花用，而多次竊取告訴人信用卡再冒名
    消費，造成告訴人、發卡銀行及特約商店對於信用卡消費管
    理之正確性，行為應予非難；兼衡其竊得財物之價值、刷卡
    消費之金額；及犯後尚知坦承犯行，態度良好等一切情狀，
    量處如主文所示之刑。
  (七)又本案被告犯罪時間均係於96年4 月24日之前，且無中華民
    國96年罪犯減刑條例所定不得減刑之情形，應依同條例第2
    條第1項第3款規定減其宣告刑2分之1。
  (八)此外，被告行為時之刑法第41條第1項前段規定:「犯最重本
    刑為5年以下有期徒刑以下之刑之罪，而受6個月以下有期徒
    刑或拘役之宣告，因身體、教育、職業、家庭之關係或其他
    正當事由，執行顯有困難者，得以1元以上3元以下折算1 日
    ，易科罰金。」，且依已廢止之罰金罰鍰提高標準條例第2
    條前段之規定，將上開易科罰金之折算標準就其原定數額提
    高為100倍折算1日，是其行為時之易科罰金折算標準，應以
    銀元100元至300元折算1 日，經折算為新臺幣後，應以新臺
    幣300元至900元折算為1日，惟修正後刑法第41條第1項前段
    則規定:「犯最重本刑為5年以下有期徒刑以下之刑之罪，而
    受6個月以下有期徒刑或拘役之宣告者，得以新臺幣1,000元
    、2,000元或3,000元折算1 日，易科罰金。」，經比較修正
    前後規定之結果，應認修正後之法律並非較有利於被告，依
    修正後刑法第2條第1項之規定，適用修正前刑法第41條第1
    項前段及修正前罰金罰鍰提高標準條例第2 條等規定，定其
    折算標準，併諭知銀元折算新臺幣之標準，以示懲儆。
  (九)末按行為人用以詐欺取財之偽造、變造等書類，既已交付於
    被害人收受，則該物非屬行為人所有，除偽造書類上偽造之
    印文、署押，應依刑法第219 條予以沒收外，依同法第38條
    第3 項之規定，即不得再對各該書類諭知沒收，最高法院著
    有43年臺上字第747 號判例可資參照。查被告偽造之信用卡
    簽帳單商店存根聯，既已因行使而交付於特約商店及收單銀
    行，均已非被告所有，自不得宣告沒收。又如附表2編號1至
    5、8至12、14至18號所示之信用卡簽帳單商店存根聯上偽造
    之「阿瑞」署押15枚，不問屬於犯人於否，均應依刑法第21
    9條規定宣告沒收。至如附表2編號6至7、13號所示各筆交易
    之簽帳單，業因逾調閱期限而遭銷毀，此有花旗銀行99年5
    月7日（99）政查字第32870 號函文1紙在卷可憑（見偵卷第
    52頁），是上開簽帳單既均經銷毀，其上偽造之「阿瑞」簽
    名亦均同因銷毀而不復存在，不另就上開偽造之署押併予宣
    告沒收；又被告所持之上開簽帳單持卡人存根聯部分，未據
    扣案，查無事證足證現尚存在，且依常情，簽帳消費迄今已
    時隔近7 年，一般人以將之丟棄銷毀為常，為免執行困難，
    爰不為沒收之諭知，均附此敘明。
據上論斷，應依據上論斷，應依刑事訴訟法第273條之1第1 項、
第299條第1 項前段，刑法第2條第1 項、第216條、第210條、第
320條第1項、第339條第1項、第47條第1項、第219條，修正前刑
法第56條、第55條、第41條第1 項前段，刑法施行法第1條之1，
修正前罰金罰鍰提高標準條例第2 條，現行法規所定貨幣單位折
算新臺幣條例第2條，中華民國96年罪犯減刑條例第2條第1項第3
款、第7條、第9條，判決如主文。
本案經檢察官趙雪瑛到庭執行職務。
中    華    民    國   100    年    8     月    30    日
                  刑事第十三庭  法  官  陳君鳳
以上正本證明與原本無異。
如不服本判決應於收受送達後10日內向本院提出上訴書狀，並應
敘述具體理由；其未敘述上訴理由者，應於上訴期間屆滿後20日
內向本院補提理由書（均須按他造當事人之人數附繕本）「切勿
逕送上級法院」。告訴人或被害人如對於本判決不服者，應具備
理由請求檢察官上訴，其上訴期間之計算係以檢察官收受判決正
本之日期為準。
                                書記官  楊湘雯
中    華    民    國   100    年    8     月    31    日
附錄本案論罪科刑法條全文
刑法第216條
行使第 210 條至第 215 條之文書者，依偽造、變造文書或登載
不實事項或使登載不實事項之規定處斷。
刑法第210條
偽造、變造私文書，足以生損害於公眾或他人者，處 5 年以下
有期徒刑。
刑法第320條
意圖為自己或第三人不法之所有，而竊取他人之動產者，為竊盜
罪，處5  年以下有期徒刑、拘役或 5 百元以下罰金。
意圖為自己或第三人不法之利益，而竊佔他人之不動產者，依前
項之規定處斷。
前二項之未遂犯罰之。
刑法第339條
意圖為自己或第三人不法之所有，以詐術使人將本人或第三人之
物交付者，處 5 年以下有期徒刑、拘役或科或併科 1 千元以下
罰金。
以前項方法得財產上不法之利益或使第三人得之者，亦同。
前二項之未遂犯罰之。
附表1：
┌──┬──────┬─────────┐
│編號│發卡銀行    │信用卡號          │
├──┼──────┼─────────┤
│1   │第一銀行    │0000000000000000  │
├──┼──────┼─────────┤
│2   │聯邦銀行    │0000000000000000  │
├──┼──────┼─────────┤
│3   │花旗銀行    │0000000000000000  │
├──┼──────┼─────────┤
│4   │花旗銀行    │0000000000000000  │
├──┼──────┼─────────┤
│5   │渣打銀行    │0000000000000000  │
└──┴──────┴─────────┘
附表2：
~G2X0H12L12T24
┌─┬───────┬───────┬─────┬─────────┬────────┬────────┬─────────┐
│編│時        間  │特約商店      │消費金額  │信用卡發卡銀行卡號│商店存根聯上偽造│應 沒 收 之 物  │出              處│
│號│              │              │（新臺幣）│                  │之署押          │                │                  │
│  │              │              │）        │                  │                │                │                  │
├─┼───────┼───────┼─────┼─────────┼────────┼────────┼─────────┤
│1 │93年10月10日  │臺北市○○○路│2,240元   │第一銀行          │偽造之「阿瑞」署│偽造之「阿瑞」署│99偵9793號卷第42頁│
│  │下午3時45分許 │1段126巷10弄1 │          │0000000000000000  │押1枚           │押1枚           │                  │
│  │              │號喬合旅館    │          │                  │                │                │                  │
├─┼───────┼───────┼─────┼─────────┼────────┼────────┼─────────┤
│2 │93年10月18日  │屏東縣墾丁路6 │7,000元   │聯邦銀行          │偽造之「阿瑞」署│偽造之「阿瑞」署│同上卷第48頁      │
│  │中午12時54分許│號凱撒大飯店股│          │0000000000000000  │押1枚           │押1枚           │                  │
│  │              │份有限公司    │          │                  │                │                │                  │
├─┼───────┼───────┼─────┼─────────┼────────┼────────┼─────────┤
│3 │93年10月23日  │臺北市松山區八│5,390元   │聯邦銀行          │偽造之「阿瑞」署│偽造之「阿瑞」署│同上卷第49頁      │
│  │下午3時11分許 │德路3段34號臺 │          │0000000000000000  │押1枚           │押1枚           │                  │
│  │              │灣大哥大電信公│          │                  │                │                │                  │
│  │              │司            │          │                  │                │                │                  │
├─┼───────┼───────┼─────┼─────────┼────────┼────────┼─────────┤
│4 │93年10月23日  │臺北市大安區忠│3,552元   │第一銀行          │偽造之「阿瑞」署│偽造之「阿瑞」署│同上卷第43頁      │
│  │下午時3分23許 │孝東路4段331號│          │0000000000000000  │押1枚           │押1枚           │                  │
│  │              │1樓亞太行動寬 │          │                  │                │                │                  │
│  │              │頻電信        │          │                  │                │                │                  │
├─┼───────┼───────┼─────┼─────────┼────────┼────────┼─────────┤
│5 │93年10月27日  │臺北市松山區復│4,730元   │第一銀行          │偽造之「阿瑞」署│偽造之「阿瑞」署│同上卷第44頁      │
│  │凌晨3時25分許 │興南路1段29號 │          │0000000000000000  │押1枚           │押1枚           │                  │
│  │              │好樂迪KTV中興 │          │                  │                │                │                  │
│  │              │店            │          │                  │                │                │                  │
├─┼───────┼───────┼─────┼─────────┼────────┼────────┼─────────┤
│6 │93年10月30日  │臺北市○○○路│8,640元   │花旗銀行          │偽造之「阿瑞」署│無              │無                │
│  │下午3時32分許 │4段45號太平洋 │          │0000000000000000  │押1枚           │                │                  │
│  │              │崇光百貨股份有│          │                  │                │                │                  │
│  │              │限公司忠孝店  │          │                  │                │                │                  │
├─┼───────┼───────┼─────┼─────────┼────────┼────────┼─────────┤
│7 │93年10月30日  │臺北市○○○路│20,100元  │花旗銀行          │偽造之「阿瑞」署│無              │無                │
│  │下午4時33分許 │4段45號太平洋 │          │0000000000000000  │押1枚           │                │                  │
│  │              │崇光百貨股份有│          │                  │                │                │                  │
│  │              │限公司忠孝店  │          │                  │                │                │                  │
├─┼───────┼───────┼─────┼─────────┼────────┼────────┼─────────┤
│8 │93年10月30日  │臺北市大安區忠│8,868元   │渣打銀行          │偽造之「阿瑞」署│偽造之「阿瑞」署│同上卷第17頁      │
│  │下午5時40分許 │孝東路4段219號│          │0000000000000000  │押1枚           │押1枚           │                  │
│  │              │ATT商業廣場   │          │                  │                │                │                  │
├─┼───────┼───────┼─────┼─────────┼────────┼────────┼─────────┤
│9 │93年11月1日   │臺北市○○○路│12,570元  │渣打銀行          │偽造之「阿瑞」署│偽造之「阿瑞」署│同上卷第20頁      │
│  │晚間6時53分許 │4段45號太平洋 │          │0000000000000000  │押1枚           │押1枚           │                  │
│  │              │崇光百貨股份有│          │                  │                │                │                  │
│  │              │限公司忠孝店  │          │                  │                │                │                  │
├─┼───────┼───────┼─────┼─────────┼────────┼────────┼─────────┤
│10│93年11月1日   │臺北市○○○路│4,180元   │渣打銀行          │偽造之「阿瑞」署│偽造之「阿瑞」署│同上卷第19頁      │
│  │晚間7時29分許 │4段45號太平洋 │          │0000000000000000  │押1枚           │押1枚           │                  │
│  │              │崇光百貨股份有│          │                  │                │                │                  │
│  │              │限公司忠孝店  │          │                  │                │                │                  │
├─┼───────┼───────┼─────┼─────────┼────────┼────────┼─────────┤
│11│93年11月5日   │臺北市松山區復│5,754元   │聯邦銀行          │偽造之「阿瑞」署│偽造之「阿瑞」署│同上卷第50頁      │
│  │凌晨0時27分許 │興南路1段29號 │          │0000000000000000  │押1枚           │押1枚           │                  │
│  │              │好樂迪KTV中興 │          │                  │                │                │                  │
│  │              │店            │          │                  │                │                │                  │
├─┼───────┼───────┼─────┼─────────┼────────┼────────┼─────────┤
│12│93年11月6日   │臺北市萬華區漢│1,500元   │聯邦銀行          │偽造之「阿瑞」署│偽造之「阿瑞」署│同上卷第51頁      │
│  │晚間6時8分許  │中街48號BOBO漢│          │0000000000000000  │押1枚           │押1枚           │                  │
│  │              │二店          │          │                  │                │                │                  │
├─┼───────┼───────┼─────┼─────────┼────────┼────────┼─────────┤
│13│93年11月9日   │臺北市○○○路│7,158元   │花旗銀行          │偽造之「阿瑞」署│無              │無                │
│  │凌晨3時22分許 │139號錢櫃KTV旗│          │0000000000000000  │押1枚           │                │                  │
│  │              │鑑店          │          │                  │                │                │                  │
├─┼───────┼───────┼─────┼─────────┼────────┼────────┼─────────┤
│14│93年11月9日   │臺北市○○○路│2,240元   │渣打銀行          │偽造之「阿瑞」署│偽造之「阿瑞」署│同上卷第18頁      │
│  │上午6時54分許 │1段126巷10弄1 │          │0000000000000000  │押1枚           │押1枚           │                  │
│  │              │號喬合旅館    │          │                  │                │                │                  │
├─┼───────┼───────┼─────┼─────────┼────────┼────────┼─────────┤
│15│93年11月10日  │臺北市○○○路│1,802元   │第一銀行          │偽造之「阿瑞」署│偽造之「阿瑞」署│同上卷第45頁      │
│  │晚間8時40分許 │4段45號太平洋 │          │0000000000000000  │押1枚           │押1枚           │                  │
│  │              │崇光百貨股份有│          │                  │                │                │                  │
│  │              │限公司忠孝店  │          │                  │                │                │                  │
├─┼───────┼───────┼─────┼─────────┼────────┼────────┼─────────┤
│16│93年11月10日  │臺北市○○○路│2,690元   │渣打銀行          │偽造之「阿瑞」署│偽造之「阿瑞」署│同上卷第20頁      │
│  │晚間8時57分許 │4段45號太平洋 │          │0000000000000000  │押1枚           │押1枚           │                  │
│  │              │崇光百貨股份有│          │                  │                │                │                  │
│  │              │限公司忠孝店  │          │                  │                │                │                  │
├─┼───────┼───────┼─────┼─────────┼────────┼────────┼─────────┤
│17│93年11月12日  │臺北市信義區松│12,208元  │第一銀行          │偽造之「阿瑞」署│偽造之「阿瑞」署│同上卷第46頁      │
│  │晚間6時44分許 │壽路11號新光三│          │0000000000000000  │押1枚           │押1枚           │                  │
│  │              │越百貨股份有限│          │                  │                │                │                  │
│  │              │公司信義店    │          │                  │                │                │                  │
├─┼───────┼───────┼─────┼─────────┼────────┼────────┼─────────┤
│18│93年11月12日  │臺北市信義區松│10,000元  │渣打銀行          │偽造之「阿瑞」署│偽造之「阿瑞」署│同上卷第19頁      │
│  │晚間6時44分許 │壽路11號新光三│          │0000000000000000  │押1枚           │押1枚           │                  │
│  │              │越百貨股份有限│          │                  │                │                │                  │
│  │              │公司信義店    │          │                  │                │                │                  │
├─┴───────┴───────┼─────┼─────────┼────────┼────────┼─────────┤
│合                              計│120,622元 │                  │偽造之「阿瑞」署│偽造之「阿瑞」署│                  │
│                                  │          │                  │押18枚          │押15枚          │                  │
└─────────────────┴─────┴─────────┴────────┴────────┴─────────┘